臺灣臺南地方法院刑事判決     
                                     109年度易字第1124號
公  訴  人  臺灣臺南地方檢察署檢察官
被      告  高崇濱



上列被告因違反毒品危害防制條例案件，經檢察官提起公訴（10
9年度偵緝字第805號），本院判決如下：
    主  文
高崇濱持有第二級毒品，累犯，處拘役伍拾日，如易科罰金，以
新臺幣壹仟元折算壹日。
扣案之第二級毒品大麻壹包（驗餘淨重壹點肆公克，含包裝袋壹
只）沒收銷燬。
    事  實
一、高崇濱明知大麻係毒品危害防制條例所列管之第二級毒品，
    依法不得持有之，竟基於持有第二級毒品大麻之犯意，於民
    國109年2月初，以不詳方式向真實年籍姓名不詳之人取得大
    麻1包(檢驗前淨重1.45公克、驗餘淨重1.4公克)後，藏置於
    其位於臺南市○○區○○路000號2樓居所內，以此方式持有上開
    第二級毒品。嗣警於109年2月12日9時30分許，持本院核發之
    搜索票，前往高崇濱上開居所執行搜索，當場查扣上開大麻
    1包等物(另扣得甲基安非他命、吸食器、電子磅秤及手機等
    物，所涉犯施用第二級毒品罪部分，業經檢察官另行聲請簡
    易判決處刑)，而查悉上情。
二、案經臺南市政府警察局刑事警察大隊報請臺灣臺南地方檢察
    署檢察官偵查起訴。
    理  由
壹、程序方面：
    按現行刑事訴訟法為保障被告之反對詰問權，排除具有虛偽
    危險性之傳聞證據，以求實體真實之發見，於該法第159 條
    第1 項明定被告以外之人於審判外之言詞或書面陳述，除法
    律有規定者外，不得作為證據。而刑事訴訟法第159 條之1
    至159條之4為傳聞法則之例外規定，被告以外之人於審判外
    之陳述，雖不符前4條之規定，但經當事人於審判程序同意
    作為證據，法院審酌該言詞陳述或書面陳述作成時之情況，
    認為適當者，亦得為證據；當事人、代理人或辯護人於法院
    調查證據時，知有第159條第1項不得為證據之情形，而未於
    言詞辯論終結前聲明異議者，視為有前項之同意，刑事訴訟
    法第159條之5定有明文。查本判決所引用之供述證據，業據
    檢察官、被告高崇濱於審理時均不爭執證據能力(見本院卷
    第47頁)，迄至言詞辯論終結前，亦未主張有刑事訴訟法第1
    59條第1項不得為證據之情形，本院審酌該等證據作成時之
    情狀，並無違法或不當等情形，認為以之作為本案之證據亦
    屬適當，依上開規定，自具有證據能力。另其餘非供述證據
    亦均經法定程序取得，無不得為證據之情形，自均有證據能
    力。
貳、實體方面：
一、上開事實，業據被告高崇濱於本院審理時均坦承不諱（見本
    院卷第54頁）。且有下列證據可證：
(一)警方在被告上開居所房間內部之桌子抽屜上層，在放置如點
    煙器、棉花棒、發票、剪刀等處查獲與打火機放在同一透明
    塑膠盒內之上開大麻1包等情，有本院109年聲搜字第147號
    搜索票、內政部警政署刑事警察局搜索、扣押筆錄、扣押物
    品目錄表、警員鄭豐寶109年10月14日職務報告及搜索扣押
    照片8張存卷可證(見本院卷第33至38頁)。
(二)而該房間是被告所居住，上開與扣案大麻放在一起之日常生
    活用品含點煙器、棉花棒、發票、剪刀均為被告所有；被告
    搬入該房屋時，房屋為騰空附家具之狀況，朋友需拿取該抽
    屜東西均會告知被告等情，業據被告供承明確（見本院卷第
    46、51至53頁）。衡情而論，上開房間既然為被告所使用，
    且同一抽屜內所有物品均為被告所有之日常生活物品，扣案
    大麻妥善收置於被告之點煙器塑膠盒內，倘非被告所有之物
    ，應無與其他被告所使用之日常用品均混合妥善收置於房間
    內側之抽屜之可能，故該扣案之物品均係被告所有之事實，
    應可認定。
(三)另上開扣案疑似大麻1包，經送請法務部調查局鑑驗結果略
    以：「送驗菸草檢品1包經檢驗含第二級第24項毒品大麻成
    分，淨重1.45公克(驗餘淨重1.40公克，空包裝重0.25公克)
    。」等語，有該局濫用藥物實驗室109年3月6日調科壹字第1
    0923002810號鑑定書1份在卷可證（見臺灣臺南地方檢察署1
    09年度毒偵字第433號卷第53頁）。上述鑑驗結果，均係檢
    驗機關本於專業知識及以精密儀器或科學檢驗方法所得之結
    論，自可憑信。
(四)綜合上述，本件被告確有持有第二級毒品大麻1包（檢驗前
    淨重1.45公克）之情，應堪認定。從而，本件事證明確，被
    告犯行洵堪認定。
二、論罪科刑：
(一)按行為後法律有變更者，適用行為時之法律，但行為後之法
    律有利於行為人者，適用最有利於行為人之法律，刑法第2
    條第1 項定有明文。經查，被告行為後，毒品危害防制條例
    第11條第2 項業於民國109年1月15日修正公布，並於同年7 
    月15日施行，修正前毒品危害防制條例第11條第2項規定：
    「持有第二級毒品者，處2 年以下有期徒刑、拘役或新臺幣
    3萬元以下罰金。」修正後為：「持有第二級毒品者，處2 
    年以下有期徒刑、拘役或新臺幣20萬元以下罰金。」經比較
    新舊法結果，修正後之規定既將罰金刑提高，即非較有利於
    被告，依刑法第2條第1項前段規定，自應適用被告行為時即
    修正前毒品危害防制條例第11條第2項規定。
(二)按大麻屬毒品危害防制條例第2條第2項第2款所定之第二級
    毒品。是核被告所為，係犯修正前同條例第11條第2項之持
    有第二級毒品罪。
(三)被告曾因持有第三級毒品之罪，本院以104年度審簡字第348
    號判決判處有期徒刑5月，於105年3月18日易科罰金執行完
    畢，有臺灣高等法院被告前案紀錄表1份在卷可按，其於受
    徒刑之執行完畢後，5年以內故意再犯本件有期徒刑以上之
    罪，為累犯，且考量前案與本件均屬持有毒品類違禁物之犯
    行，顯見被告未能因前案執行完畢而謹言慎行，避免再犯，
    對於刑罰之反應力薄弱，故認應依刑法第47條第1項規定加
    重其刑。
(四)爰審酌被告明知國家對於查緝毒品之禁令，猶非法持有毒品
    ，影響社會治安，所為實屬不該，惟斟酌被告持有大麻毒品
    之時間非長，數量非鉅，犯後最終坦認犯行等一切情狀，量
    處如主文所示之刑，並參酌本件犯罪情節、被告自述國中畢
    業之智識程度及現在從事土木工程工作，無子女、父母俱亡
    ，僅餘一胞姐等家庭經濟狀況等情，諭知如主文所示之刑，
    並諭知易科罰金折算標準，以資懲儆。
三、沒收：另扣案之大麻1包，經送檢驗結果係第二級毒品大麻
    之情，已如上述，驗餘部分應依毒品危害防制條例第18條第
    1項前段規定宣告沒收銷燬之，至前開第二級毒品大麻之包
    裝袋包覆毒品，其上顯留有該毒品之殘渣，衡情自難與之剝
    離，亦應整體視之為毒品，連同該包裝併予宣告沒收銷燬之
    ）；此外，鑑驗耗用之大麻既已滅失，自無庸宣告沒收銷燬
    之。另扣案之甲基安非他命、吸食器、電子磅秤、手機等物
    ，經被告否認與本案相關，且亦無證據證明與本件犯罪事實
    有關，自均無從為沒收之諭知，併予敘明。
據上論斷，應依刑事訴訟法第299條第1項前段，毒品危害防制條
例第11條第2項(修正前)、第18條第1項前段，刑法第11條、第2 
條第1項前段、第47條第1項、41條第1項前段，判決如主文。
本案經檢察官許嘉龍提起公訴，檢察官陳擁文到庭執行職務。
中　　華　　民　　國　　109 　年　　11　　月　　12　　日
                  刑事第二庭  法  官    李音儀
以上正本證明與原本無異。
如不服本判決應於收受本判決後20日內向本院提出上訴書狀，並
應敘述具體理由。其未敘述上訴理由者，應於上訴期間屆滿後20
日內向本院補提理由書狀（均須按他造當事人之人數附繕本）「
切勿逕送上級法院」。 
　　　　　　　　　　　　　　　書記官　　陳怡蓁
中　　華　　民　　國　　109 　年　　11　　月　　12　　日
附錄本案論罪科刑法條全文
修正前毒品危害防制條例第11條第2項
持有第二級毒品者，處2年以下有期徒刑、拘役或新臺幣3萬元以
下罰金。